# 求助

提问人：海月 faye 时间：2017-02-20 09:32:51
陈老师：您好！ 2016 年A公司与A公司大股东甲和乙，他俩是夫妻，在A公司实际出资达到76%, 甲乙出资设立B公司，章程规定A占B公司65%注册资本，注册资本 1000 万，A大股东甲占B注册资本35%， 目前实收资本，双方都没完全到位，出资部分。目前B公司实收资本中A已出资 305 万，占93.85%、A大股东甲已出资 20 ，占6.15%。 请问年报披露做合并的时候怎样认定，能算同一控制下合并吗？
另外A和甲的老婆乙出资设立了C，注册资本 1000 万，A和乙各占 65 和 35 ，实收资本目前就A到位 300 万，占100%。 这个是按照实缴到位同一控制下合并的，这个是没问题吧

回答人：chenyiwei
这种情况的背景信息比较复杂，需要考虑家族成员之间是否存在一致行动关系（包括事实上的）、实缴出资比例与认缴出资比例不一致时的表决权和利润分配问题等。你可参考《瑞华研究 2010 ～ 2016 汇编》之“问题3-2-6（家族内成员之间转让股权形成的企业合并是否可以认定为同一控制下合并）”。

提问人：风格的话 时间：2017-12-18 13:14:18
A公司持有B公司60%股权，B公司持有C公司40%股权A持有C公司20%股权，请问C公司是子公司还是孙公司

回答人：chenyiwei
需根据实际情况分析C是由B直接控制还是A直接控制，即根据直接控股股东是A还是B来确定。